【裁判字號】    99,監,260
【裁判日期】    990830
【裁判案由】    許可監護人行為
【裁判全文】
臺灣臺中地方法院民事裁定               99年度監字第260號
聲  請  人  乙○○
相  對  人  甲○○○
法定代理人  乙○○
上列當事人間聲請許可監護人行為事件，本院裁定如下：
  主  文
准許聲請人出賣相對人所有如附表所示之不動產予邱阿富、林昭
美。
聲請程序費用由相對人負擔。
  理  由
一、按監護人對於受監護人之財產，非為受監護人之利益，不得
    使用、代為或同意處分。監護人為下列行為，非經法院許可
    ，不生效力：一、代理受監護人購置或處分不動產。二、代
    理受監護人，就供其居住之建築物或其基地出租、供他人使
    用或終止租賃。監護人不得以受監護人之財產為投資。但購
    買公債、國庫券、中央銀行儲蓄券、金融債券、可轉讓定期
    存單、金融機構承兌匯票或保證商業本票，不在此限，民法
    第一千一百零一條定有明文。該條規定依民法第一千一百十
    三條規定，於成年人之監護準用之。
二、聲請意旨略以：相對人自幼罹患重度智能不足，精神有障礙
    ，經鈞院以九十五年度禁字第二九四號民事裁定宣告為禁治
    產人（即受監護宣告之人），聲請人為伊之兄長並任伊之家
    長而擔任監護人確定。而聲請人因支付相對人之養護、醫藥
    等費用，必須處分相對人所有臺中縣神岡鄉○○段二七五地
    號土地（面積：八十九點一三平方公尺、權利範圍：全部）
    暨其上未經保存登記之建物（門牌號碼：臺中縣神岡鄉○○
    路八二號、稅籍編號：00000000000）二筆不動
    產（即附表所示）。爰依法聲請准許聲請人出賣相對人所有
    前揭不動產予關係人邱阿富、林昭美等語。
三、經查：(一)聲請人主張：相對人為聲請人之妹，伊經本院九十
    五年度禁字第二九四號民事裁定宣告為禁治產人（即受監護
    宣告人），並由聲請人任監護人確定等情，業據其提出本院
    前揭民事裁定、戶籍謄本等為證，並經本院調取前揭卷宗核
    閱屬實，自堪信為真實。(二)聲請人復主張：因支付相對人照
    顧養護、醫療等生活費用，必須出賣相對人所有如附表所示
    之不動產予關係人邱阿富、林昭美，及相對人之配偶張龍生
    已歿，膝下無子女，相對人之兄弟姊妹即關係人盧阿梅、盧
    竹春、徐盧春玉均同意聲請人處分相對人前揭不動產行為等
    情，業據其提出土地所有權狀、土地登記第二類謄本、臺中
    縣地方稅務局總局九十九年契稅繳款書、不動產買賣契約書
    、親屬系統表、關係人盧阿梅、盧竹春、徐盧春玉之同意書
    、戶籍謄本等為證，並有稅務電子閘門財產調件明細表附卷
    可稽，自堪信為真實。(三)本院審核聲請人為相對人之兄長，
    並為相對人之監護人，有關相對人之醫療、照顧等生活費用
    皆由聲請人處理。因相對人目前仍需就醫治療，故將上開二
    筆不動產處分，用以支付相對人每月之醫療、安養等生活費
    用，應屬為受監護人之利益。綜上所述，本件聲請核與法尚
    無不合，為有理由，應予准許。
四、依非訟事件法二十一條第二項，民事訴訟法第九十五條、第
    七十八條，裁定如主文。
中    華    民    國    99    年    8     月    30    日
                   家事法庭法  官  唐敏寶
正本係照原本作成。
如對本裁定抗告，須於裁定送達後10日之不變期間內，向本院提
出抗告狀。
中    華    民    國    99    年    8     月    30    日
                           書記官  丁文宏
附表：
一、臺中縣神岡鄉○○段二七五地號土地（面積：八十九點一三
    平方公尺、權利範圍：全部）。
二、坐落上開土地上未經保存登記之建物（門牌號碼：臺中縣神
    岡鄉○○路八二號、稅籍編號：00000000000）
    。

司法院資訊處製作；財團法人民間司法改革基金會備份。
